【裁判字號】    97,裁,4047
【裁判日期】    970821
【裁判案由】    有關土地登記事務
【裁判全文】
最  高  行  政  法  院  裁  定
                                      97年度裁字第4047號
抗  告  人  甲○○
上列抗告人因與相對人雲林縣西螺地政事務所間有關土地登記事
務事件，對於中華民國96年11月16日高雄高等行政法院96年度再
字第33號裁定，提起抗告，本院裁定如下︰
    主  文
抗告駁回。
抗告訴訟費用由抗告人負擔。
    理  由
一、按抗告法院認抗告為不合法或無理由者，應為駁回抗告之裁
    定。
二、本件原裁定以：本件抗告人因對相對人95年4月12日雲西地
    一字第0950002114號處分及雲林縣政府95年6月5日府行法字
    第0950042400號訴願決定不服，曾於95年6月20日向原審提
    起行政訴訟（案號95年度訴字第536號），嗣於同年8月25日
    撤回其訴，依行政訴訟法第115條規定，抗告人之訴既經撤
    回，即視同未起訴。又查前開訴願決定書於95年6月6日送達
    至抗告人住居所雲林縣西螺鎮○○路38號，並由抗告人本人
    收受，則抗告人提起撤銷訴訟之期間，應自95年6月7日起算
    ，扣除在途期間6日，至95年8月14日（因期間末日8月12日
    為星期六例假日，故順延至8月14日星期一）即已屆滿，而
    抗告人於95年8月29日始提起本件訴訟，雖抗告人在此之前
    曾對上開處分及訴願決定不服而提起行政訴訟，然因該訴訟
    已經抗告人撤回，而視同未起訴，故抗告人嗣後再對該處分
    及訴願決定不服，提起行政訴訟，其起訴期間之計算，仍應
    自原訴願決定送達抗告人之翌日起算，則抗告人對上開處分
    及訴願決定再行提起行政訴訟時，顯已逾2個月法定不變期
    間。從而，原審95年度訴字第769號裁定以抗告人起訴逾期
    為由，駁回抗告人在前訴訟程序之訴，並無與該案應適用之
    現行法規相違背，自難謂原審前揭裁定有何適用法規顯有錯
    誤之情事，核與行政訴訟法第273條第1項第1款規定之再審
    事由不符，抗告人主張原確定裁定適用法規顯有錯誤云云，
    顯不可採。是抗告人對原審上開裁定聲請再審，即難謂合法
    ，應予駁回。
三、抗告意旨略謂：抗告人業已於法定期間內提出行政訴訟，然
    因原審誤認抗告人之意思而為簽名撤回，抗告人俟經查覺有
    誤，乃再具狀表示，抗告人並未逾此期間，原裁定率予駁回
    ，即有違誤，而有法規適用錯誤之處，合於再審之規定。又
    錯誤之意思表示本得為撤銷之，抗告人因錯誤之簽名，業經
    抗告人再補具起訴狀送院，自係不可歸責於抗告人而有法定
    期間展延之適用，原裁定顯有適用法規之錯誤云云。經核本
    件抗告人再次起訴時，已逾2個月法定不變期間，業經原審
    詳述在案，抗告人空言未逾期，要無可採；又本件縱抗告人
    係因意思表示錯誤而為撤回，惟查關於上訴及抗告之期間，
    依行政訴訟法第106條第1項規定為不變期間，依同法第91條
    第2項規定，該期間不得伸長或縮短，抗告人主張為法定期
    間，可展延期間云云，顯有誤解，並無可採，其抗告難認有
    理由，應予駁回。
四、據上論結，本件抗告為無理由。依行政訴訟法第104條、民
    事訴訟法第95條、第78條，裁定如主文。
中    華    民    國    97    年    8     月    21    日
                    最高行政法院第四庭
                        審判長法官  鍾  耀  光
                              法官  劉  介  中
                              法官  吳  慧  娟
                              法官  王  德  麟
                              法官  黃  清  光
以  上  正  本  證  明  與  原  本  無  異
中    華    民    國    97    年    8     月    21    日
                              書記官  阮  思  瑩


司法院資訊處製作；財團法人民間司法改革基金會備份。
